【裁判字號】    97,裁,2610
【裁判日期】    970430
【裁判案由】    綜合所得稅
【裁判全文】
最  高  行  政  法  院  裁  定
                                     97年度裁字第02610號
上  訴  人  甲○○
被 上訴 人  財政部臺灣省南區國稅局
代  表  人  乙○○
上列當事人間綜合所得稅事件，上訴人對於中華民國96年12月19
日高雄高等行政法院96年度簡字第315號判決，提起上訴，本院
裁定如下：
    主  文
上訴駁回。
上訴審訴訟費用由上訴人負擔。
    理  由
一、對於適用簡易程序之裁判提起上訴，須經本院許可，且該許
    可以訴訟事件所涉及之法律見解具有原則性者為限，行政訴
    訟法第235條定有明文。所謂法律見解具有原則性，係指該
    事件所涉及之法律問題意義重大，而有加以闡釋之必要情形
    而言，非以其對於該訴訟當事人之勝敗有無決定性影響為斷
    ；例如對行政命令是否牴觸法律所為之判斷，或就同類事件
    高等行政法院所表示之見解相互牴觸，有由本院統一法律上
    意見或確認其意見之必要情形屬之。
二、查上訴人民國94年度綜合所得稅結算申報，原採列舉扣除額
    申報，列報台南市○○區○○路5段11巷93弄8號自用住宅購
    屋借款利息扣除額新台幣（下同）155,675元，被上訴人初
    查以系爭房屋所有權取得日與銀行貸款日時隔近2年，難認
    該借款利息為購買系爭房屋，而向金融機構借款所支付之利
    息，乃否准認列，並改依標準扣除額核定一般扣除額為88,0
    00元。上訴人不服，申經復查，未獲變更，提起訴願，亦遭
    決定駁回，遂提起本件訴訟。經原審法院適用簡易程序駁回
    其訴，上訴人仍不服提起上訴，主張略以：上訴人為系爭房
    屋所有權人，並於86年1月設戶籍登記，於申報94年綜合所
    得稅時，檢附當年度利息單據、自合作金庫購買臺灣銀行支
    票或採銀行匯款等文件予被上訴人；且所得稅法第17條及同
    法施行細則第24條之3，僅規定購買自用住宅之借款利息，
    且以一戶為限，並未規定貸款應在購屋前或購屋後，亦未規
    定不可借新款還舊貸款，而依上訴人補提73張之支付建屋款
    項支票明細表，足以證明本件購屋資金來自於81年及83年銀
    行貸款，並建屋完成後於88年舉借新債償還舊債之事實，被
    上訴人答辯書上隻字未提，可知被上訴人默許該資金流程，
    惟被上訴人仍以貸款與建屋購地相差4年及2年，難認系爭借
    款利息係其購買系爭房屋而向金融機購借款支出之利息，而
    否准認列，原判決維持見解，顯有違誤。另上訴人於81年及
    83年在合作金庫辦理貸款後，將貸得金額均存入上訴人及其
    配偶、子女帳戶以便伺機購屋，且存入同一申報戶內，並無
    與外界發生借貸關係，上訴人主張貸款之費用與存款利息收
    入相加減，無額外負擔，被上訴人重複主張有利可圖，惟被
    上訴人未提當年之放款及存款利率水準佐證，顯違反民事訴
    訟法第277條及行政程序法第36條規定，爰請廢棄原判決云
    云。本院經核上訴意旨，乃上訴人以其對法律上見解之歧異
    ，就原審取捨證據、認定事實、適用法律之職權行使，指摘
    其為不當，且無涉法律見解具有原則上之重要情事，有由本
    院統一法律上意見或確認其意見之必要情形。上訴人提起上
    訴，不合首揭規定，不應許可，其上訴難謂合法，應予駁回
    。
三、依行政訴訟法第249條第1項前段、第104條、民事訴訟法第
    95條、第78條，裁定如主文。
中    華    民    國    97    年    4     月    30    日
                    最高行政法院第六庭
                        審判長法官  吳  明  鴻
                              法官  鄭  小  康
                              法官  林  茂  權
                              法官  侯  東  昇
                              法官  林  樹  埔
以  上  正  本  證  明  與  原  本  無  異
中    華    民    國    97    年    5     月    1     日
                              書記官  王  福  瀛


司法院資訊處製作；財團法人民間司法改革基金會備份。
